【裁判字號】    97,審易,530
【裁判日期】    971212
【裁判案由】    毒品危害防制條例
【裁判全文】
臺灣士林地方法院刑事判決             97年度審易字第530號
公  訴  人  臺灣士林地方法院檢察署檢察官
被      告  甲○○
上列被告因違反毒品危害防制條例案件，經檢察官提起公訴（九
十七年度毒偵字第二一六四號、九十七年度偵字第八二六０號）
，被告為有罪之陳述，本院裁定改行簡式審判程序，並判決如下
：
    主  文
甲○○施用第二級毒品，累犯，處有期徒刑伍月；又犯持有第二
級毒品罪，累犯，處有期徒刑參月，扣案之大麻壹包（驗餘淨重
零點壹肆捌公克）沒收銷燬，應執行有期徒刑柒月，扣案之大麻
壹包（驗餘淨重零點壹肆捌公克）沒收銷燬。
    事  實
一、甲○○前因恐嚇案件，經本院以九十二年度易字第一三九號
    判處有期徒刑四月確定，於民國九十二年十月十四日易科罰
    金執行完畢。另因施用毒品案件，經依法院裁定送觀察、勒
    戒後，認無繼續施用毒品之傾向，於九十五年三月二十九日
    執行完畢釋放出所，由臺灣士林地方法院檢察署檢察官以九
    十四年度毒偵字第二四五七號不起訴處分確定。詎猶不知悔
    改，於前案觀察、勒戒執行完畢釋放後五年內，(一)復基於施
    用第二級毒品甲基安非他命之犯意，於九十七年六月十七日
    七時許採尿前九十六小時內某時，在不詳處所，以將甲基安
    非他命置於玻璃球內燒烤，吸食其產生煙霧之方式，施用甲
    基安非他命一次；(二)另楊宇明明知大麻係毒品危害防制條例
    第二條第二項第二款（起訴書誤載為第二條第一項第二款）
    所列管之第二級毒品，依法不得持有，竟於九十七年二月、
    三月間某日，在臺北市○○街附近之某Pub ，拾得第二級毒
    品大麻一包而持有之。嗣於九十七年六月十七日五時五十分
    許，在臺北市北投區○○○路○段四十巷二十弄口，因行跡
    可疑，為警盤查，經其同意，在其隨身攜帶之包包內查扣其
    持有之大麻一包（驗餘淨重零點一四八公克），經採其尿液
    送檢驗，鑑定結果呈安非他命及甲基安非他命陽性反應，始
    悉上情。
二、案經臺北市政府警察局北投分局報請臺灣士林地方法院檢察
    署檢察官偵查起訴。
    理  由
一、前述犯罪事實一之(一)部分，業據被告甲○○於本院審理時供
    認不諱，又被告為警查獲時，經採集其尿液送檢驗結果，呈
    安非他命及甲基安非他命陽性反應，有臺灣尖端先進生技醫
    藥股份有限公司九十七年六月二十五日實驗室檢體編號AC37
    495 號濫用藥物檢驗報告及尿液送驗紀錄簿各一份在卷可稽
    ；犯罪事實一之(二)部分，亦據被告於本院審理時供認不諱，
    復有查獲之大麻一包扣案可資佐證，而上開扣案袋內之物經
    檢驗結果，呈大麻反應，亦有交通部民用航空局航空醫務中
    心九十七年七月九日航藥鑑字第０九七三四六七號毒品鑑定
    書一紙在卷可憑，足徵被告自白與事實相符。本件事證明確
    ，被告犯行堪以認定。
二、按犯毒品危害防制條例第十條之施用毒品罪者，檢察官應聲
    請法院裁定令被告入勒戒處所觀察、勒戒。觀察、勒戒後，
    檢察官依據勒戒處所之陳報，認受觀察、勒戒人無繼續施用
    毒品傾向者，應即釋放，並為不起訴處分；認受觀察、勒戒
    人有繼續施用毒品傾向者，檢察官應聲請法院裁定令入戒治
    處所施以強制戒治。經觀察、勒戒或強制戒治執行完畢釋放
    後，五年內再犯毒品危害防制條例第十條之罪者，檢察官應
    依法追訴，毒品危害防制條例第二十條第一項、第二項、第
    二十三條第二項分別定有明文。查被告前因施用毒品案件，
    經法院裁定送觀察、勒戒後，認無繼續施用毒品之傾向，於
    九十五年三月二十九日釋放出所，並經臺灣士林地方法院檢
    察署檢察官以九十四年度毒偵字第二四五七號為不起訴處分
    確定，有刑案資料查註紀錄表、全國施用毒品案件紀錄表及
    人犯在監所最新資料報表各一份在卷可稽，被告於觀察勒戒
    執行完畢釋放後，五年內再犯毒品危害防制條例第十條之罪
    ，經檢察官提起公訴，本院應予審理。按甲基安非他命及大
    麻均係毒品危害防制條例第二條第二項第二款所稱之第二級
    毒品。核被告施用甲基安非他命及持有大麻之行為，分別係
    犯毒品危害防制條例第十條第二項之施用第二級毒品罪及毒
    品危害防制條例第十一條第二項之持有第二級毒品罪。被告
    持有甲基安非他命進而施用，其持有甲基安非他命之低度行
    為應為施用甲基安非他命之高度行為所吸收，不另論罪。被
    告所犯施用第二級毒品罪及持有第二級毒品罪，犯意各別，
    行為互殊，罪名不同，應予分論併罰。又被告有事實欄所述
    犯罪科刑執行情形，有臺灣高等法院被告前案紀錄表附卷可
    參，其於有期徒刑易科罰金執行完畢後，五年內故意再犯有
    期徒刑以上之本罪，均應依刑法第四十七條第一項之規定論
    以累犯，並加重其刑。爰審酌被告非法持有大麻之數量非鉅
    ，且僅施用甲基安非他命一次及犯罪戕害自己身心健康，與
    犯罪後供認犯行之態度等一切情狀，分別量處如主文所示之
    刑，並定其應執行之刑。
三、扣案之大麻一包（驗餘淨重零點一四八公克），係查獲之第
    二級毒品，不問屬於被告與否，應依毒品危害防制條例第十
    八條第一項前段之規定宣告沒收銷燬。
據上論斷，應依刑事訴訟法第二百九十九條第一項前段、第二百
七十三條之一第一項，毒品危害防制條例第十條第二項、第十一
條第二項、第十八條第一項前段，刑法第十一條、第四十七條第
一項、第五十一條第五款，判決如主文。
本案經檢察官王巧玲到庭執行職務。
中    華    民    國    97    年    12   月     12    日
                  刑事第一庭法  官  周明鴻
以上正本證明與原本無異。
如不服本判決應於收受判決後10日內向本院提出上訴書狀，並應
敘述具體理由；其未敘述上訴理由者，應於上訴期間屆滿後20日
內向本院補提理由書（均須按他造當事人之人數附繕本）「切勿
逕送上級法院」。
                            書記官  丁梅芬
中    華    民    國    97    年    12   月     12    日
附錄論罪科刑法條：
毒品危害防制條例第十條第二項
施用第二級毒品者，處 3 年以下有期徒刑。
毒品危害防制條例第十一條第二項
持有第二級毒品者，處 2 年以下有期徒刑、拘役或新臺幣 3 萬
元以下罰金。


司法院資訊處製作；財團法人民間司法改革基金會備份。
